臺灣嘉義地方法院刑事判決
110年度易字第341號
公  訴  人  臺灣嘉義地方檢察署檢察官
被      告  謝慈龍


                    （現於法務部○○○○○○○○附設勒戒所觀察勒戒中）
            溫丞焌


                    （現於法務部○○○○○○○○附設勒戒所觀察勒戒中）
上列被告因竊盜案件，經檢察官提起公訴(110年度偵字第5223號
)，被告就被訴事實為有罪之陳述，經告知簡式審判程序意旨，
並聽取檢察官及被告意見後，本院裁定依簡式審判程序審理，判
決如下：
    主  文
謝慈龍共同犯攜帶兇器竊盜罪，累犯，處有期徒刑柒月。未扣案
之拔釘器壹支、犯罪所得新臺幣柒仟伍佰元均沒收，如全部或一
部不能沒收或不宜執行沒收時，追徵其價額。
溫丞焌共同犯攜帶兇器竊盜罪，累犯，處有期徒刑柒月。未扣案
之犯罪所得新臺幣柒仟伍佰元沒收，如全部或一部不能沒收或不
宜執行沒收時，追徵其價額。
    犯 罪 事 實
一、謝慈龍與溫丞焌共同意圖為自己不法之所有，同時基於攜帶
    兇器竊盜、毀損之犯意聯絡，於民國110年5月1日晚間11時5
    0分許，由謝慈龍駕車搭載溫丞焌，前往址設嘉義縣○○鄉○○
    路000號、沈俊宏所經營之娃娃機店內(下稱系爭商店)，乘
    無人看管之際，由溫丞焌手持客觀上對人之生命、身體構成
    威脅，足以為兇器使用之拔釘器1把(下稱系爭拔釘器)撬開
    係爭商店內2臺兌幣機之大鎖及內鎖，致該等兌幣機之鎖片
    斷裂而有功能上之損壞，復一同接續竊取兌幣機內之現金共
    計新臺幣(下同)1萬5,000元得逞，足生損害於沈俊宏本人。
    嗣經沈俊宏察覺有異，調閱監視器錄影畫面後報警處理，始
    循線查獲上情。
二、案經沈俊宏訴由嘉義縣警察局水上分局報告臺灣嘉義地方檢
    察署檢察官偵查起訴。
    理  由
一、簡式審判程序之證據調查，不受刑事訴訟法第159條第1項規
    定之限制，參諸刑事訴訟法第273條之2規定甚明。因此有關
    傳聞證據之證據能力限制規定毋庸予以適用，且本案各項證
    據均無非法取得之情形，故本案以下所引證據，自均得作為
    認定事實之證據。
二、認定犯罪事實之證據及理由：
(一)前揭犯罪事實，業據被告謝慈龍、溫丞焌於警詢、偵查及本
    院審理中均坦承不諱(見警卷第1至9頁；偵卷第36至38頁；
    本院卷第147頁、第150頁、第241頁、第244頁)，核與告訴
    人沈俊宏於警詢中之指訴之情節相符(見警卷第10至11頁)，
    且有監視器錄影畫片翻拍照片4張、監視器錄影光碟1張、兌
    幣機毀損照片4張附卷可稽(警卷第12至13頁、證物袋；本院
    卷第81至89頁)，足證被告2人之任意性自白與事實相符，得
    採為認定事實之證據。
(二)按共同實施犯罪行為為共同正犯構成要件之一。所謂共同實
    施，雖不以參與全部犯罪行為為限，要必分擔實施一部分，
    始得為共同正犯(最高法院46年台上字第1304號判例要旨參
    照)。查被告2人共同於系爭商店內竊取現金，由被告謝慈龍
    搭載溫丞焌到場，被告溫丞焌並以系爭拔釘器撬開兌幣機後
    ，共同將兌幣機內之現金竊走，足認其等2人間具有毀損、
    攜帶兇器竊盜犯行之行為分擔及犯意聯絡。
(三)公訴意旨雖認被告2人攜帶之兇器為剪刀1把，然據被告溫丞
    焌於本院審理中供陳：我們犯案前去買的工具其實不是剪刀
    ，是一把拔釘器，像鐵撬的形狀，因為偵查中我不知道那個
    東西國語要怎麼說，我們就想說剪刀跟拔釘器都一樣是兇器
    ，才會直接跟檢察官說是剪刀，後來另案聽說那種工具叫做
    拔釘器，今天開庭才想要更正說清楚，我們案發時攜帶的兇
    器是1把長約30公分的拔釘器等語(見本院卷第247頁)。準此
    ，被告2人本案所攜帶之兇器應為拔釘器1把，公訴意旨容有
    誤會，併此敘明。綜上所述，本案事證明確，被告等2人前
    揭犯行已堪認定，應依法論科。
三、論罪科刑：
(一)按刑法第321條第1項第3款所定之兇器，其種類並無限制，
    凡客觀上足對人之生命、身體、安全構成威脅，具有危險性
    之兇器均屬之；且祇須行竊時攜帶此種具有危險性之兇器為
    已足，並不以攜帶之初有行兇之意圖為必要(最高法院79年
    台上字第5253號判例意旨參照)。經查，被告2人涉犯本案所
    持之拔釘器，屬銳器且性質堅硬，可持之刺傷或割傷他人，
    客觀上應足認為具有危險性之兇器。次按刑法第354條之毀
    損罪，所謂「毀棄」即銷毀滅棄，而使物之本體或其效用及
    價值者全部喪失；稱「損壞」即損傷破壞，改變物之本體或
    其一部效用或價值，使之一部減損者；稱「致令不堪用」係
    指除毀棄損壞物之本體外，以其他不損及原物形式之方法，
    使物之一部或全部喪失其效用者而言。查被告2人於前開時
    、地所撬開之兌幣機已因外鎖斷裂、門板扭曲變形而導致價
    值、效用減損，此均有前開物品照片附卷佐憑，自該當於刑
    法上之毀損罪。是核被告2人所為，均係犯刑法第354條之毀
    損罪、同法第321條第1項第第3款之攜帶兇器竊盜罪。
(二)被告2人就前開毀損、攜帶兇器竊盜犯行間，均有犯意聯絡
    及行為分擔，應依刑法第28條規定，均論以共同正犯。被告
    2人接續竊取兌幣機內現金之行為，係基於單一犯罪決意，
    在密接時空實施，持續侵害相同法益，各次行為之獨立性甚
    薄弱，應包括於一行為予以評價，為接續犯，均僅論以1個
    攜帶兇器竊盜罪。又被告2人均係以一行為觸犯上開2 罪名
    ，為想像競合犯，應從一情節較重之攜帶兇器竊盜罪處斷。
(三)按司法院釋字第775號解釋，依解釋文及理由之意旨，係指
    構成累犯者，不分情節，一律加重最低本刑，於不符合刑法
    第59條所定要件之情形下，致生行為人所受之刑罰超過其所
    應負擔罪責之個案，不符罪刑相當原則、比例原則。於此範
    圍內，在修正累犯規定前，為避免發生上述罪刑不相當之情
    形，法院就該個案應裁量是否加重最低本刑；依此，該解釋
    係指個案量處最低法定刑，又無適用刑法第59條減輕規定之
    情形，法院應依此解釋意旨裁量不予加重最低本刑(最高法
    院108年度台上字第338號、108年度台上字第3526號、108年
    度台上字第3123號判決意旨參照)。查被告謝慈龍前因傷害
    案件，經臺灣橋頭地方法院以109年度簡字第1429號判決判
    處有期徒刑2月確定，被告謝慈龍於110年4月7日易科罰金執
    行完畢；被告溫丞焌前因竊盜案件，經臺灣橋頭地方法院以
    105年度易字第391號判決判處有期徒刑5月(共2罪)、應執行
    有期徒刑8月確定，被告在監接續前案執行，於107年11月22
    日執行完畢，有臺灣高等法院被告前案紀錄表2份在卷可參
    ，其等於5年內故意再犯本件有期徒刑以上之罪，均為刑法
    第47條第1項規定之累犯。另被告2人本案均無應量處最低法
    定刑且無法適用刑法第59條減輕規定之情形，並無應依司法
    院釋字第775號解釋意旨裁量不予加重最低本刑之適用，是
    被告2人本案所犯之罪，仍應依刑法第47條第1項之規定，均
    加重其刑。
(四)爰審酌被告2人均為思慮成熟、四肢健全之人，竟不思尊重
    他人財產權益，僅為一己財務所需而共同為本案竊盜犯行，
    且其等均另有其他犯罪紀錄，有臺灣高等法院被告前案紀錄
    表可參，素行均不良，竟仍不知自省而故意犯下本案，實屬
    可議，然念渠等均與告訴人達成和解(尚未賠償完畢)，兼衡
    其等犯後坦承之態度、所為竊盜之手段、竊取現金之法益侵
    害程度等節，暨被告謝慈龍於本院審理中自陳：1.目前務農
    、兼任餐廳廚師，2.國中畢業之智識程度，3.已婚、無子女
    、與父母、兄長同住之家庭生活狀況及4.月收入2萬元左右
    、須扶養父母及兄長之經濟狀況(見本院卷第153至154頁)；
    被告溫丞焌於本院審理中自陳：1.入所前為怪手司機，2.高
    中肄業之智識程度，3.未婚、無子女、與父母同住之家庭生
    活狀況及4.日薪約2,500元、須扶養父母之經濟狀況(見本院
    卷第248頁)等一切情狀，分別量處如主文所示之刑。
(五)按供犯罪所用、犯罪預備之物或犯罪所生之物，屬於犯罪行
    為人者，得沒收之；犯罪所得，屬於犯罪行為人者，沒收之
    ，刑法第38條第2項前段、第38條之1第1項前段分別定有明
    文。查被告2人犯罪所用之拔釘器1把，嗣後放置於被告謝慈
    龍車上由其管領，業據被告溫丞焌於本院審理中供陳明確(
    見本院卷第247頁)，自應依法對被告謝慈龍宣告沒收；另被
    告2人因涉犯本案，各自對半朋分犯罪所得即7,500元(計算
    式：150002 = 7500)，此部分為犯罪所得，亦應依法各對
    被告2人宣告沒收。然因上述犯罪所用、所得之物均未扣案
    ，故如全部或一部不宜或不能執行沒收時，追徵其價額。
據上論斷，應依刑事訴訟法第273條之1第1項、第299條第1項前
段，刑法第28條、第321條第1項第3款、第354條、第55條、第47
條第1項、第38條第2項前段、第4項、第38條之1第1項前段、第3
項，刑法施行法第1條之1第1項，判決如主文。
本案經檢察官姜智仁提起公訴，檢察官林津鋒到庭執行職務。
中　　華　　民　　國　　110 　年　　10　　月　　29　　日
                  刑事第五庭    法　官　余珈瑢
以上正本證明與原本無異。
如不服本判決應於收受判決後20日內向本院提出上訴書狀，並應
敘述具體理由；其未敘述上訴理由者，應於上訴期間屆滿後20日
內向本院補提理由書（均須按他造當事人之人數附繕本）「切勿
逕送上級法院」。告訴人或被害人如對於本判決不服者，應具備
理由請求檢察官上訴，其上訴期間之計算係以檢察官收受判決正
本之日期為準。
中　　華　　民　　國　　110 　年　　10　　月　　29　　日

                                書記官  賴心瑜
附錄本案論罪法條:
刑法第321條第1項第3款。
犯前條第1項、第2項之罪而有下列情形之一者，處6月以上5年以
下有期徒刑，得併科50萬元以下罰金：
三、攜帶兇器而犯之。
刑法第354條。
毀棄、損壞前二條以外之他人之物或致令不堪用，足以生損害於
公眾或他人者，處2年以下有期徒刑、拘役或1萬5千元以下罰金
。